【裁判字號】    90,易,1581
【裁判日期】    901108
【裁判案由】    贓物
【裁判全文】
臺灣彰化地方法院刑事判決                          九十年度易字第一五八一號
    公  訴  人  臺灣彰化地方法院檢察署檢察官
    被      告  丙○○
右列被告因贓物案件，經檢察官提起公訴 (九十年度偵字第六００號)，本院判決如
左：
    主  文
丙○○收受贓物，累犯，處有期徒刑肆月，如易科罰金，以參佰元折算壹日。
    事  實
一、丙○○前於民國八十八年間，因犯恐嚇取財罪，經本院判處有期徒刑三月確定，
    於八十九年六月二十日入監執行完畢，竟不知悛悔，其明知其向綽號「大胖」之
    不詳真實姓名、年籍成年男子所借用之車牌號碼ＮＰＹ—六六六號重機車（含鑰
    匙一把，查係丁○○所有，於九十年一月三日二十時許，在彰化縣彰化市○○路
    ○段三號前失竊），係來歷不明之贓車，竟於九十年一月十日十七時許，在彰化
    縣彰化市○○街社教館前予以收受，供己代步使用。嗣於同日十九時十五分許，
    丙○○騎乘該車再度行經社教館附近時，為警當場查獲。
二、案經彰化縣警察局彰化分局報告臺灣彰化地方法院檢察署檢察官偵查起訴。
    理  由
一、訊據被告丙○○並不否認確有於右揭時、地，收受並騎用ＮＰＹ—六六六號重機
    車之事實，惟其矢口否認有何收受贓物之故意，先辯稱：伊於九十年一月十日十
    七時許，向一位在社教館前喝酒之「大胖」借車購酒云云，再辯稱：伊認識綽號
    「大胖」之人約數個月，「大胖」即係乙○○，九十年一月十日當天，伊在社教
    館前和「大胖」聊天，隨後向其借用機車購買便當，約定買完便當後馬上還車，
    並不知該車為他人失竊之車輛云云。然查：該車為丁○○所有，九十年一月三日
    二十時許，在彰化縣彰化市○○路○段三號前失竊等情，業據被害人丁○○於警
    訊中指述甚詳，並有車輛竊盜、車牌失竊個別查詢報表—查詢車輛認可資料、贓
    物認領保管單各一紙、機車照片二幀附卷可相佐證；被告雖否認其有收受贓物之
    認識，並辯稱：該機車係綽號「大胖」之乙○○所竊，伊當時只是向乙○○借來
    買便當云云，然查其於警局初訊及檢察官初訊時，原稱伊係於當時十七時許向綽
    號「大胖」之人借用來買酒，伊不知「大胖」之姓名及住所云云，惟其後於檢察
    官複訊時卻改口稱：伊係在被查獲前半小時向「大胖」借用該機車到彰化縣彰化
    市○○路買便當，且伊查出「大胖」就是乙○○云云，核其前後之說詞，就借用
    機車之原因與借用之時間互有出入，且不論是借機車去買酒或到彰化市○○路買
    便當，均不可能耗費二個多小時之久（十七時至十九時十五分已逾二小時），足
    見其辯詞前後實有不合常理之處；再被告雖稱係向綽號「大胖」之人借用該機車
    ，且「大胖」即係乙○○，然本院據此傳訊證人即當日在場查獲之員警甲○○，
    其結證稱：當時伊等有依被告之供述，到其所稱之借車地點等候，並未發現其所
    指之借車之人等語，則其此之供述是否真實，已有可疑，而偵查中，檢察官依被
    告提供之線索，據以傳訊證人乙○○，其雖結證稱：伊於八十九年十二底，在彰
    化縣和美鎮向一綽號「阿華」之朋友借用ＮＰＹ—六六六號重機車，後於九十年
    一月十日下午三、四點左右，伊騎乘該車至八卦山下，遇見結識已兩、三年之久
    的丙○○，遂將該車轉借予丙○○，伊已騎用該機車超過一個星期，且該機車係
    灰色，為一二五ＣＣ云云，惟查車號ＮＰＹ—六六六號機車，係於九十年一月三
    日始失竊，乙○○如何在該車未失竊之情況下，向綽號「阿華」之用借用該機車
    騎用逾一個星期之久，實難想像，且依前述該機車失竊資料上所載機車之資料及
    該機車被查獲時之照片所示，該機車係藍色，且為八九ＣＣ，與乙○○所述機車
    之顏色與大小顯非相同，足見乙○○所證，若非出於迴護被告而涉犯偽證刑章之
    嫌，否則必其另曾出借機車與被告，而騎乘機車需隨車備妥行車執照，以供員警
    臨檢之用，並作為車輛具有合法來源之證明，此乃吾國交通法規之規定，且已為
    一般機車駕駛人通常具備之基本知識，被告已逾不惑之年，對於借車須一併借用
    行車執照等證件之必要性，更無從諉為不知法律規定之理由，則其雖辯稱向不知
    年籍之「大胖」借用機車，然竟未主動要求其提出機車行車執照等相關車籍文件
    ，以供員警攔檢時出示證明，堪認其主觀上對於該車來源不明至少已有不確定故
    意之認識，則被告前揭所辯，無非事後卸責之詞，不足憑採。是被告犯已堪認定
    ，應依法予以論科。
二、核被告丙○○所為，係犯刑法第三百四十九條第一項之收受贓物罪。其於前述時
    間，因犯前述罪名，而受有期徒刑之宣告及執行完畢，有臺灣彰化地方法院檢察
    署被告前案查註紀錄表在卷可查，其於五年內，再犯本件有期徒刑以上之罪，為
    累犯，應依法加重其刑。爰審酌被告犯罪之動機、目的、方法、手段、所得利益
    、所生危害，其前有犯罪記錄，品行難謂良好，復於犯後，不願坦認犯錯，態度
    不佳等一切情狀，量處如主文所示之刑，並諭知易科罰金之折算標準，以示懲儆
    。至被告指稱係乙○○竊取該車及乙○○是否另涉偽證罪刑則，應另行向檢察官
    舉發，附此敘明。
據上論斷，應依刑事訴訟法第二百九十九條第一項前段、刑法第三百四十九條第一項
、第四十七條、第四十一條第一項、罰金罰鍰提高標準條例第一條前段、第二條，判
決如主文。
本案經檢察官陳燕瑩到庭執行職務。
中      華      民      國    九十      年      十一    月       八     日
                                臺灣彰化地方法院刑事第一庭
                                    法      官  葛  永  輝
右正本證明與原本無異。
如不服本判決，應於判決送達後十日內向本院提出上訴狀( 須附繕本 )。
告訴人或被害人對於判決如有不服具備理由請求檢察官上訴者，其上訴期間之計算係
以檢察官收受判決正本之日期為準。
                                    法院書記官  謝  惠  雯
中      華      民      國    九十      年      十一    月       九     日
刑法第三百四十九條
收受贓物者，處三年以下有期徒刑、拘役或五百元以下罰金。
搬運、寄藏、故買贓物或為牙保者，處五年以下有期徒刑、拘役或科或併科一千元以
下罰金。
因贓物變得之財物，以贓物論。


司法院資訊處製作；財團法人民間司法改革基金會備份。
